【裁判字號】    99,訴,382
【裁判日期】    990630
【裁判案由】    毒品危害防制條例
【裁判全文】
臺灣基隆地方法院刑事判決               99年度訴字第382號
公  訴  人  臺灣基隆地方法院檢察署檢察官
被      告  乙○○
上列被告因違反毒品危害防制條例案件，經檢察官提起公訴（99
年度毒偵字第765 號），被告就被訴事實為有罪之陳述，本院合
議庭裁定由受命法官獨任進行審判，經改依簡式審判程序審理後
判決如下：
    主  文
乙○○施用第一級毒品，累犯，處有期徒刑柒月；又施用第二級
毒品，累犯，處有期徒刑月。應執行有期徒刑捌月。
    事  實
一、乙○○前因業務侵占案件，經臺灣高等法院以91年度上易字
    第1007號判處有期徒刑1 年2 月，緩刑5 年確定（下稱甲罪
    ）。復因施用第一級毒品案件，經本院裁定送觀察、勒戒後
    ，認無繼續施用毒品之傾向，於民國94年7 月22日釋放出所
    ，並由臺灣基隆地方法院檢察署檢察官以94年度毒偵緝字第
    83號為不起訴處分確定。又因施用第二級毒品案件，經本院
    以95年度基簡字第120 號判處有期徒刑2 月確定（下稱乙罪
    ）。嗣其所犯甲罪所受緩刑之宣告經撤銷，且所犯甲、乙罪
    所處之刑，經臺灣高等法院以96年度聲減字第522 號各減為
    有期徒刑7 月、1 月，於96年11月28日執行完畢。另因幫助
    詐欺取財案件，經本院以96年度易字第506 號判處有期徒刑
    3 月，如易科罰金，以新臺幣（下同）1,000 元折算1 日，
    減為有期徒刑1 月又15日，如易科罰金，以1,000 元折算1
    日，於96年11月12日易科罰金執行完畢。
二、詎乙○○猶未戒斷毒癮，於上開觀察勒戒執行完畢釋放後之
    5 年內，復基於施用第一級毒品海洛因之犯意，於99年4 月
    12日晚間7 時許，在臺北縣汐止市○○路某處住處，以將第
    一級毒品海洛因摻入香菸，再點燃吸食之方式，施用第一級
    毒品海洛因1 次；於施用第一級毒品海洛因後約5 分鐘，另
    基於施用第二級毒品甲基安非他命之犯意，同在上址住處，
    以將第二級毒品甲基安非他命置於玻璃球內燒烤，再吸食所
    產生煙霧之方式，施用第二級毒品甲基安非他命1 次。嗣於
    同日晚間11時45分許，基隆市警察局第一分局忠二路派出所
    員警，在基隆市○○區○○路二段166巷18 號前，查獲乙○
    ○與涉嫌駕車肇事逃逸之藍正奇共乘一車，經警徵得乙○○
    同意採尿送驗，結果呈嗎啡、安非他命、甲基安非他命之陽
    性反應，始悉上情。
三、案經基隆市警察局第一分局報告臺灣基隆地方法院檢察署檢
    察官偵查後起訴。
    理  由
壹、程序事項：
    本件被告乙○○所犯者非為死刑、無期徒刑、最輕本刑為3
    年以上有期徒刑之罪或高等法院管轄第一審案件，其於準備
    程序進行中，先就被訴事實為有罪之陳述，經告知其簡式審
    判程序之旨，並聽取公訴人、被告之意見後，本院業已依刑
    事訴訟法第273 條之1 第1 項之規定，裁定由受命法官獨任
    以簡式審判程序進行本案之審理。
貳、實體事項：
一、上開事實，業據被告於本院審理時坦承在卷，且其為警查獲
    時所採集之尿液送驗後，結果呈嗎啡、安非他命、甲基安非
    他命之陽性反應，有台灣尖端先進生技醫藥股份有限公司濫
    用藥物檢驗報告及基隆市警察局第一分局偵辦毒品案件尿液
    檢體對照表各1 紙附卷可稽，被告之自白核與事實相符，可
    以採信。綜上，本案事證明確，被告施用第一級、第二級毒
    品之犯行洵堪認定，應依法論科。
二、查海洛因、甲基安非他命分係毒品危害防制條例第2 條第2
    項第1 款、第2 款所定之第一級、第二級毒品，被告如事實
    欄二所示非法先後施用第一級毒品海洛因、第二級毒品甲基
    安非他命之行為，核分係犯毒品危害防制條例第10條第1 項
    、第2 項之施用第一級、第二級毒品罪。被告因施用而持有
    第一級毒品海洛因、第二級毒品甲基安非他命之低度行為，
    應各為施用第一級、第二級毒品之高度行為所吸收，均不另
    論罪。又被告前曾受如事實欄所示之有期徒刑執行完畢，有
    臺灣高等法院被告前案紀錄表在卷可按，其於有期徒刑執行
    完畢後，5 年以內故意再犯本件有期徒刑以上之罪，為累犯
    ，其所犯上開2 罪，均應依法加重其刑。再被告上開所犯2
    罪，犯意各別，行為不同，應予分論併罰。爰審酌其犯罪之
    動機、曾有施用毒品之前科仍不知戒除，惟犯罪後坦承犯行
    ，且所犯施用毒品犯行乃戕害自己身心健康，並未危及他人
    等一切情狀，分別量處如主文所示之刑，並定其應執行之刑
    。
據上論斷，應依刑事訴訟法第273 條之1 第1 項、第299 條第1
項前段，毒品危害防制條例第10條第1 項、第2 項、第23條第2
項，刑法第11條前段、第47條第1 項、第51條第5 款，判決如主
文。
本案經檢察官甲○○到庭執行職務。
中    華    民    國    99    年    6     月    30    日
                  刑事第一庭法  官  劉桂金
以上正本證明與原本無異。
如不服本判決應於收受送達後10日內向本院提出上訴書狀，並應
敘述具體理由；其未敘述上訴理由者，應於上訴期間屆滿後20日
內向本院補提理由書(均須按他造當事人之人數附繕本)「切勿逕
送上級法院」。
中    華    民    國    99    年    6     月    30    日
                            書記官  劉如純
附錄本案論罪法條：
毒品危害防制條例第10條
施用第一級毒品者，處6 月以上5 年以下有期徒刑。
施用第二級毒品者，處3 年以下有期徒刑。

司法院資訊處製作；財團法人民間司法改革基金會備份。
